臺灣桃園地方法院小額民事判決
111年度桃小字第2022號
原      告  晨旭企業管理顧問股份有限公司

法定代理人  偕漢佳  


訴訟代理人  陳永健  
            詹凱傑  
被      告  黃書瑋  
上列當事人間請求給付電信費事件，本院於民國111年11月9日言
詞辯論終結，判決如下：
    主    文
一、原告之訴及假執行之聲請均駁回。
二、訴訟費用新臺幣1,000元由原告負擔。
    事實及理由
壹、程序部分：
　  按小額訴訟之訴狀送達後，原告不得將原訴變更或追加他訴
    ，但擴張或減縮應受判決事項之聲明者，不在此限，民事訴
    訟法第436 條之23準用第436 條第2 項適用第255 條第1 項
    但書第3 款定有明文。經查，原告起訴時請求：「㈠被告應
    給付原告新臺幣（下同）27,253元，及自民國109年12月10
    日起至清償日止，按週年利率5 ％計算之利息。㈡被告應給付
    原告27,449元，及自109年12月10日起至清償日止，按週年
    利率5 ％計算之利息」（見促字卷第2頁），嗣於111年9月19
    日具狀變更聲明為：「㈠被告應給付原告27,253元，及其中4
    ,286元自起訴狀繕本送達翌日起至清償日止，按週年利率5 
    ％計算之利息。㈡被告應給付原告27,449元，及其中4,347元
    自起訴狀繕本送達翌日起至清償日止，按週年利率5 ％計算
    之利息。㈢請宣告假執行」（見桃小卷第17頁），核為減縮
    應受判決事項之聲明，均應予准許。　
貳、實體部分：　　　　
一、原告主張：被告前向訴外人遠傳電信股份有限公司（下稱遠
    傳公司）申請0000000000、0000000000號行動電話門號（下
    合稱系爭門號）。後被告並未依約繳納電話費，而積欠如附
    表所示之電信服務費及專案補貼款。嗣遠傳公司於109年12
    月10日將上開債權讓與原告，惟屢經原告催討，被告均置之
    不理，爰依系爭門號之電信服務契約及債權讓與之法律關係
    提起本件訴訟，並聲明：㈠被告應給付原告27,253元，及其
    中4,286元自起訴狀繕本送達翌日起至清償日止，按週年利
    率5 ％計算之利息。㈡被告應給付原告27,449元，及其中4,34
    7元自起訴狀繕本送達翌日起至清償日止，按週年利率5 ％計
    算之利息。㈢請宣告假執行。
二、被告則以：系爭門號並非被告所申辦，電信服務契約上之簽
    章亦均係由他人所偽造，被告業已提起偽造文書之刑事告訴
    ，案件正在法院審理中等語，資為抗辯。並聲明：原告之訴
    駁回。
三、按當事人主張有利於己之事實者，就其事實有舉證之責任；
    私文書應由舉證人證其真正，民事訴訟法第277條、第357條
    前段分別定有明文。本件被告既辯稱其未向遠傳公司申辦系
    爭門號，原告即應就被告與遠傳公司間存在系爭門號電信服
    務契約之事實負舉證責任。查，被告就系爭門號之申辦，確
    有向臺灣桃園地方檢察署提出偽造文書之告訴，並經臺灣桃
    園地方檢察署檢察官以107年度偵字第9252號、23039號、29
    720號提起公訴，後經本院在108年度訴字第983號案件中認
    定訴外人白尚晉與真實姓名不詳之成年人共同犯偽造私文書
    等罪，而判處白尚晉應執行有期徒刑1年4月在案乙情，業經
    本院調取該刑事案件電子卷宗核閱無額；再參以原告雖提出
    系爭門號之電信服務契約書為憑，然觀諸該等契約書，系爭
    門號均係由訴外人詹潤泰以代理人之身分而為被告申辦，契
    約書上亦均僅見詹潤泰以代理人之身分為被告簽章，而無被
    告本人之簽名，是被告抗辯系爭門號係遭他人偽造文書而申
    辦乙情，應非子虛。此外，原告復未能舉其他事證以明系爭
    門號確係由被告所申辦、或得被告之同意而申辦，是原告請
    求被告應給付系爭門號如附表所示之電信服務費及專案補貼
    款，即難認有據。
四、從而，原告依系爭門號之電信服務契約及債權讓與之法律關
    係，請求：㈠被告應給付原告27,253元，及其中4,286元自起
    訴狀繕本送達翌日起至清償日止，按週年利率5 ％計算之利
    息。㈡被告應給付原告27,449元，及其中4,347元自起訴狀繕
    本送達翌日起至清償日止，按週年利率5 ％計算之利息，為
    無理由，均應予駁回。另原告請求假執行之部分亦併予駁回
    。
五、訴訟費用負擔之依據：民事訴訟法第78條，並依同法第436
    條之19第1 項規定，確定訴訟費用額為原告繳納之裁判費1,
    000元，並諭知如主文第2項所示。　
中　　華　　民　　國　　111 　年　　11　　月　　25　　日
                  桃園簡易庭  法  官  顏嘉漢
以上為正本係照原本作成。
如不服本判決，應於送達後20日內，向本院提出上訴狀並表明上
訴理由，如於本判決宣示後送達前提起上訴者，應於判決送達後
20日內補提上訴理由書（須附繕本）。
如委任律師提起上訴者，應一併繳納上訴審裁判費。   
中　　華　　民　　國　　111 　年　　11　　月　　25　　日
                              書記官  楊上毅
附表：
編號 行動電話門號 電信服務費 （新臺幣） 專案補貼款 （新臺幣） 1 0000000000 4,286元 22,967元 2 0000000000 4,347元 27,449元 

附錄：
一、民事訴訟法第436條之24第2項：
    對於小額程序之第一審裁判上訴或抗告，非以其違背法令為
    理由，不得為之。
二、民事訴訟法第436條之25：
    上訴狀內應記載上訴理由，表明下列各款事項：
    (一)原判決所違背之法令及其具體內容。
    (二)依訴訟資料可認為原判決有違背法令之具體事實。
三、民事訴訟法第471條第1項：（依同法第436條之32第2項規定
    於小額事件之上訴程序準用之）
    上訴狀內未表明上訴理由者，上訴人應於提起上訴後20日內
    ，提出理由書於原第二審法院；未提出者，毌庸命其補正，
    由原第二審法院以裁定駁回之。